最高法院刑事判決                                八十七年度台上字第八七九號
    上訴人  聖繽交通器材有限公司
    代表人  乙○○
    被  告  甲○○
            丙○○
右上訴人因自訴被告等盜匪案件，不服台灣高等法院高雄分院中華民國八十六年十二
月三十日第二審判決（八十六年度上訴字第二二四二號，自訴案號：台灣高雄地方法
院八十六年度自字第二八七號），提起上訴，本院判決如左：
    主  文
上訴駁回。
    理  由
按刑事訴訟法第三百七十七條規定，上訴於第三審法院，非以判決違背法令為理由，
不得為之。是提起第三審上訴，應以原判決違背法令為理由，係屬法定要件。如果上
訴理由狀並未依據卷內訴訟資料，具體指摘原判決不適用何種法則或如何適用不當，
或所指摘原判決違法情事，顯與法律規定得為第三審上訴理由之違法情形，不相適合
時，均應認其上訴為違背法律上之程式，予以駁回。本件上訴意旨略稱：案發當日，
被告等率卡車、堆高機、不詳姓名男子十餘人與台灣高雄地方法院民事執行處書記官
黃瑛俐赴案發處所搬運物品，因遭上訴人員工叫警察前來制止而未遂，此項事實為被
告等及證人黃瑛俐所不否認。然案發當日僅係執行查封程序，依法，查封後應交由債
務人自行看管，根本無使用卡車載運之餘地，乃被告等竟率卡車欲搬運物品，且已將
物品強行搬至屋外，顯見已有犯罪之意圖。究竟被告等率卡車前來，係奉執行書記官
之命﹖抑或供自己犯罪所用﹖單純查封物品，何以須搬運﹖此與案情有重要關係，實
有賴書記官黃瑛俐之證述明確，始得論斷，上訴人於原審已請求就此加以調查，乃原
審並未予以調查，亦未說明不予調查之理由，難謂無應於審判期日調查之證據未予調
查之違法等語。
惟查本件原判決以上訴人在第一審自訴意旨略稱：被告二人於民國八十六年一月十一
日上午十時三十分許，偕同第一審法院民事執行處書記官黃瑛俐及不詳姓名男子十餘
人赴上訴人住處擬對鄭國村之財產予以查封，詎料被告等進入該處後，由被告等帶頭
將該屋內所有物品搬至門口擬以卡車及堆高機載走，經上訴人代表人上前表示，該等
物品全部係上訴人公司所有，而非應查封之物品，被告等竟意圖為自己不法之所有，
以強暴、脅迫方法強行將該等物品搬走，經警員前來處理，始未得逞，因認被告二人
涉有盜匪罪嫌云云，而經審理結果，認被告等犯罪不能證明，因而維持第一審諭知被
告等無罪之判決，駁回上訴人在第二審之上訴，已明其認定之理由，從形式上觀察
，並無違背法令之情形存在。而查封之動產，應移置於該管法院所指定之貯藏所或委
託妥適之人保管，如認為適當時，亦得以債權人為保管人，為強制執行法第五十九條
第一項所明定。則被告等依上開法條規定，僱用卡車、堆高機前往查封現場，俾於執
行書記官指示其等保管查封物品時，得以搬離現場。被告等係依法協同執行書記官執
行查封債務人動產程序，其等並無不法所有之意圖及強盜犯行已明。原審縱未就被告
等率卡車前往查封現場，是否奉執行書記官之命，作無益之調查，要難指摘為有應於
審判期日調查之證據未予調查之違法。上訴意旨，並未依據卷內訴訟資料為具體之指
摘，核與法律規定得為第三審上訴理由之違法情形不相適合，其上訴為違背法律上之
程式，應予駁回。
據上論結，應依刑事訴訟法第三百九十五條前段，判決如主文。
中      華      民      國    八十七    年     三       月     十二     日
                              最高法院刑事第三庭
                                  審判長法官  蔡  詩  文
                                        法官  莊  登  照
                                        法官  洪  明  輝
                                        法官  蔡  清  遊
                                        法官  邵  燕  玲
      右正本證明與原本無異
                                              書  記  官
中      華      民      國    八十七    年     三       月     十八     日
